臺灣新北地方法院三重簡易庭民事判決
111年度重簡字第1386號
原      告  蔡進龍  
訴訟代理人  錢炳村律師
被      告  楊旭榮  

上列當事人間請求清償借款事件，本院於民國111年9月22日言詞
辯論終結，判決如下：
　　主　    文
一、被告應給付原告新臺幣（下同）450,000元，及自111年4月2
    2日起至清償日止，按年息5％計算之利息。
二、訴訟費用由被告負擔。
三、本判決得假執行。
    事實及理由
一、原告主張：
　㈠被告楊旭榮前於民國106年11月2日向原告借款50萬元，嗣請
    求被告返還系爭借款時，被告均藉詞推託，屢經催討後被告
    僅返還原告5萬元，迄今餘欠45萬元未清償，爰依兩造約定
    提起本件訴訟等語。
　㈡對被告抗辯陳述：如被告認為是入股金，則請求返還入股金
    ，請求權基礎為依照契約。
　㈢聲明：如主文第1項所示。　　　
二、被告則以：
  ㈠因疫情關係，將原本經營蘭花盆景之公司結束營業，伊基於
    對股東負責，答應原告若經濟許可下返還入股金，此筆並非
    借款。伊說有賺錢伊可以分還給原告，但伊現在沒有多的錢
    ，原告硬跟伊要，伊有還原告一次5萬元等語，資為抗辯。
  ㈡聲明：原告之訴駁回。
三、本院之判斷：
　㈠原告主張其於106年11月2日有匯款予被告50萬元（下稱系爭5
    0萬元）之事實，業據提出其新竹市農會存款帳戶存摺內頁
    影本在卷可參（支付命令卷第11頁），被告到庭就此亦不否
    認，而被告辯稱系爭50萬元為兩造合夥經營蘭花、淨水造景
    事業之入股金，原告就此亦不爭執，並改稱依契約請求被告
    返還入股金，並有兩造提出之通訊軟體對話記錄存卷可稽（
    支付命令卷第13至15頁、本院卷第13頁），是系爭50萬元為
    原告匯予被告之入股金，堪先認定。
　㈡按當事人主張有利於己之事實者，就其事實有舉證之責任，
    當事人主張之事實，經他造於準備書狀內或言詞辯論時或在
    受命法官、受託法官前自認者，無庸舉證，民事訴訟法第27
    7條本文、第279條第1項分別定有明文。經查，本件被告，
    於100年12月26日有以對話記錄向原告表示：「我也跟你保
    證，這筆入股金，不是我吃掉，收掉我也是賠錢。但是基於
    對你負責，我願意把入股金退還給你」等語（支付命令卷第
    15頁），且於言詞辯論期日時自承：「我有依約還原告部分
    入股金，有還原告一次5萬元」等語（本院卷第51頁），依
    前開法文規定，足認被告確有與原告達成返還原告入股金50
    萬元合意之事實。是原告依前揭合意請求被告給付餘欠款項
    45萬元，即屬有據。
　㈢綜上所述，原告主張依兩造約定請求被告返還入股金45萬元
    ，及自111年4月22日起至清償日止（支付命令卷第27頁），
    按年息5％計算之利息，為有理由，應予准許。
四、本件事證已臻明確，兩造其餘攻防方法及所提之證據，核與
    本件判決結果無影響，爰不逐一論述。
五、本判決係就民事訴訟法第427條規定適用簡易程序所為被告
    敗訴之判決，依同法第436條第2項準用第389條第1項第3款
    規定，應依職權宣告假執行。
六、訴訟費用負擔之依據：民事訴訟法第78條。
中　　華　　民　　國　　111 　年　　10　　月　　20　　日
                  三重簡易庭  法  官  王凱俐
　　　　　　　　　
以上正本係照原本作成。
如不服本判決，應於送達後20日內，向本院提出上訴狀並表明上
訴理由，如於本判決宣示後送達前提起上訴者，應於判決送達後
20日內補提上訴理由書（須附繕本）。
如委任律師提起上訴者，應一併繳納上訴審裁判費。　　　　　
中　　華　　民　　國　　111 　年　　10　　月　　20　　日
                              書記官　李采錡